臺灣嘉義地方法院刑事判決　　　　　　　　　　　　　九十三年度訴字第三六五號
　　公　訴　人　臺灣嘉義地方法院檢察署檢察官
　　被　　　告　甲○○
右列被告因違反毒品危害防制條例案件，經檢察官提起公訴（九十三年度毒偵字第八
七二、一○○二號）及移
獨任以簡式審判程序審理判決如左：
     主  文
甲○○連續施用第一級毒品，累犯，處有期徒刑壹年貳月，扣案之海洛因合計淨重零
點參捌公克沒收銷燬之，海洛因外包裝袋參個、針筒肆支及斜削吸管壹支均沒收；又
連續施用第二級毒品，累犯，處有期徒刑捌月。應執行有期徒刑壹年捌月，扣案之海
洛因合計淨重零點參捌公克沒收銷燬之，海洛因外包裝袋參個、針筒肆支及斜削吸管
壹支均沒收。
     事  實
一、甲○○前因施用毒品案件，送觀察、勒戒並令入戒治處所施以強制戒治，嗣於民
    國八十八年七月十三日停止戒治出所，迨保護管束期滿，經臺灣嘉義地方法院檢
    察署檢察官於八十九年二月二十三日以八十九年度戒偵字第三八號為不起訴處分
    確定；又因施用毒品違反毒品危害防制條例案件，經本院九十年度簡字第七一二
    號判處有期徒刑六月確定，於九十一年九月三十日易科罰金執行完畢。詎甲○○
    仍不知悛悔，於距上開強制戒治執行完畢不起訴處分確定後五年內，(1)基於施用
    第一毒品海洛因之概括犯意，自九十三年五月二十五日起，迄同年八月二十二日
    止，在其嘉義縣水上鄉大堀村大堀尾二六號住處，以將海洛因摻水置於針筒內注
    射入人體或將之摻入香煙內點燃吸食等方式，頻率約一天二至三次，連續施用海
    洛因；(2)基於施用第二毒品甲基安非他命之概括犯意，先後約於九十三年五月二
    十五日及同年八月二十一日，以燒烤甲基安非他命吸食其煙霧之方式，連續施用
    甲基安非他命二次。嗣(1)於九十三年五月二十七日經警強制採驗尿液，因呈海洛
    因水解後之嗎啡陽性反應及甲基安非他命陽性反應而查獲；(2)於九十三年八月二
    十三日，經警搜索甲○○前揭水上鄉大堀村大堀尾二六號住處，查扣其所有之海
    洛因二包淨重○．三七公克及針筒二支與斜削吸管一支，採尿送驗亦呈海洛因水
    解後之嗎啡陽性反應及甲基安非他命陽性反應；(3)於九十三年八月二十六日，經
    警再度搜索甲○○上開住處，查扣其所有之海洛因一包淨重○．○一公克及針筒
    二支，採尿送驗則呈海洛因水解後之嗎啡陽性反應。
二、案經嘉義縣警察局水上分局、嘉義縣警察局報（移）請臺灣嘉義地方法院檢察署
    檢察官偵查起訴及移送併案審理。
     理  由
一、前揭事實業據被告甲○○坦承不諱，而其先後於九十三年五月二十七日、同年八
    月二十三日及同年八月二十六日採集尿液，分送臺灣檢驗科技股份有限公司及嘉
    義縣衛生局檢驗結果，呈現海洛因水解後之嗎啡陽性反應及（或）甲基安非他命
    陽性反應，有各該公司、局出具之檢驗報告可稽。又本件先後搜索被告住處所查
    扣之白色粉末二包、一包，確含有海洛因成分，淨重分別為○．三七公克、○．
    ○一公克，經法務部調查局鑑驗無訛，有該局調科壹字第180001863、000000000
    號鑑定通知書各一紙可佐，另有針筒共四支及斜削吸管一支扣案足憑，被告自白
    與事實相符，堪予認定。次查，被告前因施用毒品案件，送觀察、勒戒並令入戒
    治處所施以強制戒治，嗣於八十八年七月十三日停止戒治出所，迨保護管束期滿
    ，經臺灣嘉義地方法院檢察署檢察官於八十九年二月二十三日以八十九年度戒偵
   字第三八號為不起訴處分確定；又因施用毒品違反毒品危害防制條例案件，經本
    院九十年度簡字第七一二號判處有期徒刑六月確定之事實，均有被告前科資料查
    註紀錄表及線上查詢刑案人犯在監所最新資料報表在卷可參。是以，被告於距最
    初強制戒治保安處分執行完畢並經不起訴處分確定後五年內，再有本件施用毒品
    之犯行，要無疑義，事證明確，應依法論科。
二、按海洛因、安非他命分別係毒品危害防制條例第二條第二項第一款、第二款所定
    之第一、二級毒品，核被告所為，係再犯毒品危害防制條例第十條第一項、第二
    項之施用第一級、第二級毒品罪。被告多次施用第一級毒品、二次第二級毒品之
    行為，均時間緊接，而犯罪構成要件相同，顯均係基於概括犯意為之，均應依連
    續犯之規定論以一罪，並均加重其刑。其施用前之連續持有第一級、第二級毒品
    行為，應為施用之高度行為所吸收，均不另論罪。本件原起訴被告連續施用第一
    級毒品之迄時為九十三年八月二十五日，與卷存事證即被告之自白不符，據蒞庭
    實行公訴之檢察官當庭減縮，本院認定犯罪事實如前；又公訴人雖僅就被告於九
    十三年五月二十七日下午五時二十分回溯九十六小時內某時，次數單一之施用第
    二級毒品甲基安非他命之犯行提起公訴，然檢察官就犯罪事實一部起訴者，其效
    力及於全部，本件被告如事實欄所載施用第二級毒品犯行而非起訴書論及者，與
    前揭起訴部分，有連續犯之裁判上一罪關係，亦據蒞庭實行公訴之檢察官於審判
    中擴張，本院自應併予審判。被告所犯上開二罪，犯意各別，行為互殊，罪名有
    異，應予分論併罰。又查被告曾因違反毒品危害防制條例案件，經本院九十年度
    簡字第七一二號判處有期徒刑六月確定，於九十一年九月三十日易科罰金執行完
    畢，所受宣告之刑，以已執行論，有卷附臺灣嘉義地方法院檢察署刑案資料查註
    紀錄表及臺灣高等法院被告全國前案紀錄表可佐，其於五年內再犯本件有期徒刑
    以上之二罪，俱為累犯，均應依刑法第四十七條加重其刑，併上開連續犯加重部
    分，遞加之。爰審酌被告前即曾因施用毒品經觀察、勒戒及強制戒治後為不起訴
    處分及科處罪刑，仍不知悛悔，意志不堅，復予連續施用，且施用毒品流弊所及
    ，危害甚鉅，非可輕縱，惟念事後坦承犯行，態度良好等一切情狀，各量處如主
    文所示之刑，並定其應執行之刑，以資儆懲。
三、扣案之海洛因合計淨重○．三八公克為第一級毒品，應依毒品危害防制條例第十
    八條第一項前段規定均沒收銷燬之；海洛因外包裝袋三個，乃盛裝毒品之用，具
    防止毒品裸露、逸出及潮濕功能，包括針筒四支及斜削吸管一支等，俱為被告所
    有供施用毒品所用之物，均應依刑法第三十八條第一項第二款規定沒收。
據上論斷，應依刑事訴訟法第二百七十三條之一第一項、第二百九十九條第一項前段
，毒品危害防制條例第十條第一項、第二項、第十八條第一項前段，刑法第十一條、
第五十六條、第四十七條、第五十一條第五款、第三十八條第一項第二款，判決如主
文。
本案經檢察官陳鈴香到庭執行職務。
中    華    民    國      九十三      年       十      月      十五     日
                                  臺灣嘉義地方法院刑事第四庭
                                      法  官  蔡  憲  德
右正本證明與原本無異。
如不服本判決，應於判決送達後十日內向本院提出上訴狀( 應附繕本 )。告訴人或被
官收受判決正本之日期為準。
中    華    民    國      九十三      年       十      月      十五     日
                                      書記官  林  秀  敏
附錄本案論罪科刑法條
毒品危害防制條例第十條：
施用第一級毒品者，處六月以上五年以下有期徒刑。
施用第二級毒品者，處三年以下有期徒刑。
